【裁判字號】    98,訴,3328
【裁判日期】    981030
【裁判案由】    毒品危害防制條例
【裁判全文】
臺灣板橋地方法院刑事判決              98年度訴字第3328號
公  訴  人  臺灣板橋地方法院檢察署檢察官
被      告  甲○○
上列被告因違反毒品危害防制條例案件，經檢察官提起公訴（98
年度毒偵字第5410號），本院依簡式審判程序，判決如下：
    主  文
甲○○施用第一級毒品，累犯，處有期徒刑捌月。扣案之注射針
筒壹支沒收。又施用第二級毒品，累犯，處有期徒刑伍月。應執
行有期徒刑拾壹月。扣案之注射針筒壹支沒收。
    事  實
一、甲○○前於民國92年間因施用毒品案件，經依臺灣基隆地方
    法院92年度毒聲字第845 號裁定送勒戒處所觀察、勒戒後，
    認有繼續施用毒品之傾向，同院乃以92年度毒聲字第928 號
    裁定令入戒治處所施以強制戒治，嗣因執行強制戒治成效及
    格，無繼續戒治之必要，經同院以93年度毒聲字第145 號裁
    定停止戒治，所餘期間付保護管束，於93年3 月25日釋放出
    所，該停止戒治付保護管束期間至93年10月28日屆滿而未經
    撤銷，視為強制戒治期滿，並由臺灣基隆地方法院檢察署檢
    察官以93年度戒毒偵字第58號為不起訴處分確定。又於94年
    間因施用毒品案件，經臺灣基隆地方法院以94年度基簡字第
    866 號判處有期徒刑3 月，如易科罰金，以銀元300 元折算
    1 日，嗣經減刑為有期徒刑1 月又15日，如易科罰金，以銀
    元300 元折算1 日確定，於96年12月14日易科罰金執行完畢
    （於本案構成累犯）。復於96年間再因施用毒品案件，經臺
    灣板橋地方法院檢察署檢察官以97年度毒偵續字第21號為緩
    起訴處分確定，緩起訴期間自97年6 月10日起至99年6 月9
    日止。
二、詎甲○○猶不知戒絕毒癮，分別基於施用第一級毒品海洛因
    及第二級毒品甲基安非他命之犯意，於上開強制戒治執行完
    畢後5 年內且在前述緩起訴期間內之98年7 月25日晚間10時
    許，在其位於臺北縣中和巿忠孝街2 巷14弄5 號8 樓居所內
    ，以將第一級毒品海洛因和水稀釋後用針筒注射至體內之方
    式，施用第一級毒品海洛因1 次，另以將第二級毒品甲基安
    非他命置於玻璃球內燒烤產生煙霧吸聞之方式，施用第二級
    毒品甲基安非他命1 次。嗣於翌日下午1 時20分許，為警在
    上址居所內查獲，並扣得其所有且供施用第一級毒品海洛因
    使用之注射針筒1 支，而得悉上情。
三、案經臺北縣政府警察局中和第一分局移請臺灣板橋地方法院
    檢察署檢察官提起公訴。
    理  由
一、本案被告甲○○所犯係死刑、無期徒刑、最輕本刑為3 年以
    上有期徒刑以外之罪，其於準備程序中就被訴事實為有罪之
    陳述，經本院告知簡式審判程序之旨，並聽取公訴人、被告
    之意見後，經合議庭裁定由受命法官獨任進行簡式審判程序
    ，合先敘明。
二、上揭犯罪事實，業據被告於警詢、偵查中及本院審理時供承
    不諱，且被告為警查獲並採集其排放之尿液，經送請臺灣檢
    驗科技股份有限公司以GC/MS 氣相層析質譜儀法確認檢驗結
    果，呈鴉片類陽性反應及安非他命類陽性反應，有該公司出
    具之濫用藥物檢驗報告1 紙附卷可稽，此外，另有臺北縣政
    府警察局中和第一分局搜索扣押筆錄、扣押物品目錄表各1
    件、查獲現場照片3 張附卷以及被告所有且供施用第一級毒
    品海洛因使用之注射針筒1 支扣案可資佐證，足認被告自白
    確與事實相符，堪以採信。又被告曾如事實欄一所述之經送
    觀察、勒戒及強制戒治，嗣因執行強制戒治成效及格，無繼
    續戒治之必要，於93年3 月25日釋放出所，於93年10月28日
    停止戒治付保護管束期間屆滿而未經撤銷，視為強制戒治期
    滿等情，有臺灣高等法院被告前案紀錄表1 件在卷可查，則
    其於上開強制執行執行完畢後5 年內，再犯本案施用第一、
    二級毒品罪，自應依法追訴處罰。是本案事證明確，被告犯
    行堪以認定，應予依法論罪科刑。
三、核被告所為，係犯毒品危害防制條例第10條第1 項之施用第
    一級毒品罪及同條第2 項之施用第二級毒品罪。被告施用第
    一、二級毒品前，分別持有第一、二級毒品之低度行為，應
    為其施用各該毒品之高度行為所吸收，均不另論罪。被告所
    為施用第一、二級毒品犯行，犯意各別，行為互殊，應予分
    論併罰。又被告前於94年間因施用毒品案件，經臺灣基隆地
    方法院以94年度基簡字第866 號判處有期徒刑3 月，如易科
    罰金，以銀元300 元折算1 日，嗣經減刑為有期徒刑1 月又
    15日，如易科罰金，以銀元300 元折算1 日確定，於96年12
    月14日易科罰金執行完畢，此有臺灣高等法院被告前案紀錄
    表1 件存卷足憑，其於5 年內分別故意再犯本案有期徒刑以
    上之罪，均構成累犯，皆應依刑法第47條第1 項規定加重其
    刑。爰審酌被告前因施用毒品，獲得不起訴處分之寬典，並
    經法院判處罪刑確定，仍無法戒絕毒癮，再次漠視法令禁制
    而犯本罪，惟其施用毒品所生危害，實以自戕身心健康為主
    ，對於他人生命、身體、財產等法益，尚無明顯而重大之實
    害，兼衡其犯罪後坦承犯行，已知悔悟等一切情狀，分別量
    處如主文所示之刑，並合併定其應執行刑，以資懲儆。
五、扣案之注射針筒1 支，係被告所有且供施用第一級毒品海洛
    因所用之物，業據其供陳屬實，應依刑法第38條第1 項第2
    款規定宣告沒收之。至扣案之吸管分裝杓1 支及夾鍊袋7 個
    ，則為被告否認屬其所有，復查無其他證據足認上開扣案物
    品確係被告所有供或預備供本案犯罪所用之物，故不予宣告
    沒收，附此敘明。
據上論斷，應依刑事訴訟法第273 條之1 第1 項、第299 條第1
項前段，毒品危害防制條例第10條第1 項、第2 項，刑法第11條
前段、第47條第1 項、第38條第1 項第2 款、第51條第5 款，判
決如主文。
本案經檢察官黃筵銘到庭執行職務。
中    華    民    國    98    年    10    月    30    日
                  刑事第七庭    法  官  王瑜玲
以上正本證明與原本無異
如不服本判決應於送達後10日內向本院提出上訴狀
                                書記官  謝嘉玲
中    華    民    國    98    年    10    月    30    日
附錄本案論罪科刑法條全文：
毒品危害防制條例第10條
施用第一級毒品者，處6 月以上5 年以下有期徒刑。
施用第二級毒品者，處3 年以下有期徒刑。


司法院資訊處製作；財團法人民間司法改革基金會備份。
